【裁判字號】    95,易,55
【裁判日期】    950307
【裁判案由】    違反電業法等
【裁判全文】
臺灣屏東地方法院刑事判決                95年度易字第55號
公  訴  人  臺灣屏東地方法院檢察署檢察官
被      告  甲○○
上列被告因違反電業法等案件，經檢察官提起公訴（94年度偵字
第4887號），被告就被訴事實為有罪之陳述，本院裁定改依簡式
審判程序審理，判決如下：
    主  文
甲○○共同連續攜帶兇器竊盜，處有期徒刑捌月。扣案之大型鸚
鉤剪壹支、一字型螺絲起子壹支、鋼筋壹支、白色手套副，均
沒收。又意圖為自己不法之所有，而侵占遺失物，處罰金壹仟伍
佰元，如易服勞役，以佰元折算壹日。
    事  實
一、甲○○與姓名、年籍不詳、綽號「阿猴」之成年男子，共同
    意圖為自己不法所有，本於竊盜之概括犯意，攜帶「阿猴」
    所有之白色手套3 副、鋼筋1 支及在客觀上足供兇器使用之
    大型鸚鉤剪1 支、一字型螺絲起子1 支，連續於如附表所示
    之時間、地點，由甲○○負責在旁把風，「阿猴」則以附表
    所示之方式，竊取臺灣電力股份有限公司所有如附表所示之
    電纜線及變壓器，得手後，再共同將竊得之物品載回甲○○
    位於屏東縣高樹鄉○○村○○○路23號住處旁之空屋內，由
    「阿猴」先以一字型螺絲起子將變電器內之銅片取出，另以
    自製小刀1 支及美工刀2 支將電纜線之外皮削去，再由甲○
    ○將銅片及電纜銅線載往屏東縣里港鄉○○村○○路1 號之
    和三資源回收場，賣與不知情之何麗卿，得款新台幣（下同
    ）4 萬元，並與「阿猴」2 人朋分花用完畢。甲○○另於94
    年8 月中旬某日，在屏東縣高美大橋旁堤防附近，見該處遺
    有臺灣電力股份有限公司所有之變壓器2 個（編號：G00000
    00-00 、00000000 -00），竟意圖為自己不法之所有，將該
    2 個變壓器撿拾後予以侵占入己。嗣於94年9 月29日19時許
    ，為警持搜索票至甲○○上開住處搜索而查獲，並扣得「阿
    猴」所有供其等犯罪所用之大型鸚鉤剪、自製小刀、一字型
    螺絲起子及鋼筋各1 支、美工刀2 支、白色手套3 副，變壓
    器6 個（其中5 具已發還台灣電力公司，僅餘編號：000000
    00-00 之變壓器1 具尚未發還）、變壓器內之銅片6個 、變
    壓器內之塑膠過濾油紙1 袋（重約2 公斤）、電纜線塑膠皮
    1 袋（重約105.5 公斤）、電纜線1 袋（重約9.5 公斤）。
二、案經屏東縣警察局里港分局報請臺灣屏東地方法院檢察署檢
    察官偵查起訴。
    理  由
一、上開事實，業據被告甲○○於警詢、偵查中及本院審理時均
    坦承不諱，核與證人即臺灣電力股份有限公司線路裝修員洪
    振隆、屏東區營業處里港服務所主辦電務員馮福全、杉林服
    務所主任吳朝勇於警詢中證述之情節相符，復有贓物認領保
    管單3 紙、現場照片29幀附卷可稽及扣案之大型鸚鉤剪、自
    製小刀、一字型螺絲起子、鋼筋各1 支、美工刀2 支及白色
    手套3 副、變壓器1 個、變壓器內之銅片6 個、變壓器內之
    塑膠過濾油紙1 袋（重約2 公斤）、電纜線塑膠皮1 袋（重
    約105.5 公斤）、電纜線1 袋（重約9.5 公斤）可佐，足見
    被告自白與事實相符，應可採信。從而，本件事證明確，被
    告犯行堪以認定。
二、查刑法第321 條第1 項第3 款所謂之「兇器」，其種類並無
    限制，凡足以對人身造成危險者均屬之；而攜帶兇器竊盜，
    祗須行竊時攜帶具有危險性之兇器為已足，行為人是否有以
    之為行兇之意圖或以該兇器直接進行竊盜行為，均在所不問
    。本件被告甲○○及共犯「阿猴」持以竊取臺灣電力股份有
    限公司所有電纜線、變壓器所用之大型鸚鉤剪支、一字型螺
    絲起子，至為堅硬、銳利，倘持之行兇，足以對人之身體、
    生命、安全造成威脅，自屬兇器無訛。又臺灣電力股份有限
    公司所架設之電纜線、變壓器，係供傳輸電力之用，應屬供
    電設備，故核被告就附表編號1 至4 所為竊取電纜線、變壓
    器之行為，係犯電業法第105 條之竊取供電設備罪，應依刑
    法第321 條第1 項第3 款之攜帶兇器竊盜罪處斷。被告撿拾
    臺灣電力公司所有之變壓器2 個予以侵占入已之行為，係犯
    刑法第337 條之侵占遺失物罪。被告與「阿猴」2 人，就附
    表編號1 至4 所示之竊盜行為，有犯意聯絡及行為分擔，為
    共同正犯。被告就附表編號1 至4 所示之犯行，時間緊接，
    觸犯構成要件相同之罪名，顯係基於概括犯意反覆為之，為
    連續犯，應以1 罪論，並加重其刑。被告所犯上開2 罪，犯
    意各別，行為互殊，應予分別論，合併處罰。爰審酌被告有
    竊盜、贓物、妨害自由等前科，素行非佳、僅國中畢業，教
    育程度不高、經濟狀況勉持，生活環境不佳、其年壯力富，
    竟不思以正途賺取生活所需，竟夥同共犯「阿猴」攜帶兇器
    竊盜，嚴重危害安全，及其犯罪後坦認犯行，態度尚佳等一
    切情狀，分別量處如主文所示之刑，並就罰金部分諭知易服
    勞役之標準。又扣案之大型鸚鉤剪1 支、一字型螺絲起子1
    支、鋼筋1 支、白色手套3 副，係共犯「阿猴」所有，供被
    告與「阿猴」犯本件竊盜案件所用之物，併依刑法第38條第
    1 項第2 款規定，均宣告沒收之。另扣案之自製小刀1 支、
    美工刀2 支，雖係共犯「阿猴」所有，惟係被告與「阿猴」
    事後處理贓物所用之物，並非供或預備本件竊盜案件所用之
    物；扣案之編號00000000 -00號變壓器1 具、變壓器內之銅
    片6 個、變壓器內之塑膠過濾油紙1 袋（重約2 公斤）、電
    纜線塑膠皮1 袋（重約10 5.5公斤）、電纜線1 袋（重約9.
    5 公斤），並非被告或「阿猴」所有之物，且非違禁物，爰
    均不另為沒收之諭知，併此敘明。
據上論斷，應依刑事訴訟法第273 條之1 第1 項、第299 條第1
項前段，電業法第105 條，刑法第28條、第56條、第11條前段、
第321 條第1 項第3 款、第337 條、第38條第1 項第2 款、第42
條2 項，罰金罰鍰提高標準條例第1 條前段、第2 條，判決如主
文。
本案經檢察官鍾仁松到庭執行職務。
中    華    民    國    95    年    3     月    7     日
                  刑事第二庭    法  官  蘇碧珠
以上正本證明與原本無異。
如不服本判決應於收受本判決送達後十日內向本院提出上訴書狀
，其未敘述上訴理由者，並得於提起上訴後十日內向本院補提理
由書狀（均須按他造當事人之人數附繕本）「切勿逕送上級法院
」
                                書記官  賀燕花
中    華    民    國    95    年    3     月    7     日
電業法第105條：
竊盜或損壞電桿、電線、變壓器或其他供電設備者，依刑法之規
定從重處斷。
刑法第321條第1項第3款：
犯竊盜罪而有左列情形之一者，處6 月以上、5 年以下有期徒刑
：
三  攜帶兇器而犯之者。
刑法第337條：
意圖為自己或第三人不法之所有，而侵占遺失物、漂流物或其他
離本人所持有之物者，處500元以下罰金。
附表：
┌──┬─────┬─────┬─────┬─────┬───┬───┐
│編號│ 時    間 │ 地    點 │竊盜方式  │竊取物品  │被害人│備註  │
├──┼─────┼─────┼─────┼─────┼───┼───┤
│1   │94年6 月3 │高雄縣杉林│穿戴白色手│電纜線100 │臺灣電│變壓器│
│    │日21時許  │鄉月美村產│套，利用鋼│公尺、變壓│力股份│已發還│
│    │          │業道路紅鳥│筋攀爬上電│器1 具    │有限公│被害人│
│    │          │分35右3 電│線桿，再以│          │司    │      │
│    │          │3線桿     │客觀上對人│          │      │      │
│    │          │          │之生命、身│          │      │      │
│    │          │          │體、安全構│          │      │      │
│    │          │          │成威脅，足│          │      │      │
│    │          │          │供兇器使用│          │      │      │
│    │          │          │之大型鸚鉤│          │      │      │
│    │          │          │剪剪下電纜│          │      │      │
│    │          │          │線，再以一│          │      │      │
│    │          │          │字型螺絲起│          │      │      │
│    │          │          │子卸下螺絲│          │      │      │
│    │          │          │，竊取變電│          │      │      │
│    │          │          │器        │          │      │      │
├──┼─────┼─────┼─────┼─────┼───┼───┤
│2   │94年6 月28│高雄縣杉林│同上      │電纜線100 │同上  │同上  │
│    │日20時許  │鄉月美村產│          │公尺、變壓│      │      │
│    │          │業道路粗坑│          │器1具     │      │      │
│    │          │分36左14電│          │          │      │      │
│    │          │線桿      │          │          │      │      │
├──┼─────┼─────┼─────┼─────┼───┼───┤
│3   │94年7 月初│高雄縣美濃│同上      │電纜線100 │同上  │同上  │
│    │某日21時許│鎮吉洋里成│          │公尺、變壓│      │      │
│    │          │功幹10左10│          │器1具     │      │      │
│    │          │電線桿    │          │          │      │      │
├──┼─────┼─────┼─────┼─────┼───┼───┤
│4   │94年7 月中│屏東縣高樹│同上      │電纜線100 │同上  │同上  │
│    │旬23時許  │鄉東振村產│          │公尺、變壓│      │      │
│    │          │業道路日新│          │器1具     │      │      │
│    │          │幹12L5電線│          │          │      │      │
│    │          │桿        │          │          │      │      │
└──┴─────┴─────┴─────┴─────┴───┴───┘


司法院資訊處製作；財團法人民間司法改革基金會備份。
